Config:
  hfst:
    Gen: ../../../src/generator-gt-norm.hfst
    Morph: ../../../src/aANlyser-gt-norm.hfst
  xerox:
    Gen: ../../../src/generator-gt-norm.xfst
    Morph: ../../../src/aANlyser-gt-norm.xfst
    App: lookup

Tests:
  
  
  Noun - maskisin - ok : # -m inanimate noun, shoe
     maskisin+N+IN+Sg: maskisin
     maskisin+N+IN+Pl: maskisina
     maskisin+N+IN+Loc: maskisinihk
     maskisin+N+IN+Der/Dim+N+IN+Sg: maskisinisis
     maskisin+N+IN+Der/Dim+N+IN+Pl: maskisinisisa
     maskisin+N+IN+Der/Dim+N+IN+Loc: maskisinisisihk
     
     maskisin+N+IN+Sg+Px1Sg: nimaskisin
     maskisin+N+IN+Sg+Px2Sg: kimaskisin
     maskisin+N+IN+Sg+Px3Sg: omaskisin
     maskisin+N+IN+Sg+Px3iSg: omaskisiniyiw
     maskisin+N+IN+Sg+Px1Pl: nimaskisininân
     maskisin+N+IN+Sg+Px12Pl: kimaskisininaw
     maskisin+N+IN+Sg+Px2Pl: kimaskisiniwâw
     maskisin+N+IN+Sg+Px3Pl: omaskisiniwâw
     maskisin+N+IN+Sg+Px3iPl: omaskisiniyiw
     
     maskisin+N+IN+Pl+Px1Sg: nimaskisina
     maskisin+N+IN+Pl+Px2Sg: kimaskisina
     maskisin+N+IN+Pl+Px3Sg: omaskisina
     maskisin+N+IN+Pl+Px3iSg: omaskisiniyiwa
     maskisin+N+IN+Pl+Px1Pl: nimaskisininâna
     maskisin+N+IN+Pl+Px12Pl: kimaskisininawa
     maskisin+N+IN+Pl+Px2Pl: kimaskisiniwâwa
     maskisin+N+IN+Pl+Px3Pl: omaskisiniwâwa
     maskisin+N+IN+Pl+Px3iPl: omaskisiniyiwa
     
     maskisin+N+IN+Der/Dim+N+IN+Sg+Px1Sg: nimaskisinisis
     maskisin+N+IN+Der/Dim+N+IN+Sg+Px2Sg: kimaskisinisis
     maskisin+N+IN+Der/Dim+N+IN+Sg+Px3Sg: omaskisinisis
     maskisin+N+IN+Der/Dim+N+IN+Sg+Px3iSg: omaskisinisisiyiw
     maskisin+N+IN+Der/Dim+N+IN+Sg+Px1Pl: nimaskisinisisinân
     maskisin+N+IN+Der/Dim+N+IN+Sg+Px12Pl: kimaskisinisisinaw
     maskisin+N+IN+Der/Dim+N+IN+Sg+Px2Pl: kimaskisinisisiwâw
     maskisin+N+IN+Der/Dim+N+IN+Sg+Px3Pl: omaskisinisisiwâw
     maskisin+N+IN+Der/Dim+N+IN+Sg+Px3iPl: omaskisinisisiyiw
     
     maskisin+N+IN+Der/Dim+N+IN+Pl+Px1Sg: nimaskisinisisa
     maskisin+N+IN+Der/Dim+N+IN+Pl+Px2Sg: kimaskisinisisa
     maskisin+N+IN+Der/Dim+N+IN+Pl+Px3Sg: omaskisinisisa
     maskisin+N+IN+Der/Dim+N+IN+Pl+Px3iSg: omaskisinisisiyiwa
     maskisin+N+IN+Der/Dim+N+IN+Pl+Px1Pl: nimaskisinisisinâna
     maskisin+N+IN+Der/Dim+N+IN+Pl+Px12Pl: kimaskisinisisinawa
     maskisin+N+IN+Der/Dim+N+IN+Pl+Px2Pl: kimaskisinisisiwâwa
     maskisin+N+IN+Der/Dim+N+IN+Pl+Px3Pl: omaskisinisisiwâwa
     maskisin+N+IN+Der/Dim+N+IN+Pl+Px3iPl: omaskisinisisiyiwa
     
     maskisin+N+IN+Px1Sg+Loc: nimaskisinihk
     maskisin+N+IN+Px2Sg+Loc: kimaskisinihk
     maskisin+N+IN+Px3Sg+Loc: omaskisinihk
     maskisin+N+IN+Px3iSg+Loc: omaskisiniyihk
     maskisin+N+IN+Px1Pl+Loc: nimaskisininânihk
     maskisin+N+IN+Px12Pl+Loc: kimaskisininâhk
     maskisin+N+IN+Px2Pl+Loc: kimaskisiniwâwihk
     maskisin+N+IN+Px3Pl+Loc: omaskisiniwâwihk
     maskisin+N+IN+Px3iPl+Loc: omaskisiniyihk

     maskisin+N+IN+Der/Dim+N+IN+Px1Sg+Loc: nimaskisinisisihk
     maskisin+N+IN+Der/Dim+N+IN+Px2Sg+Loc: kimaskisinisisihk
     maskisin+N+IN+Der/Dim+N+IN+Px3Sg+Loc: omaskisinisisihk
     maskisin+N+IN+Der/Dim+N+IN+Px3iSg+Loc: omaskisinisisiyihk
     maskisin+N+IN+Der/Dim+N+IN+Px1Pl+Loc: nimaskisinisisinânihk
     maskisin+N+IN+Der/Dim+N+IN+Px12Pl+Loc: kimaskisinisisinâhk
     maskisin+N+IN+Der/Dim+N+IN+Px2Pl+Loc: kimaskisinisisiwâwihk
     maskisin+N+IN+Der/Dim+N+IN+Px3Pl+Loc: omaskisinisisiwâwihk
     maskisin+N+IN+Der/Dim+N+IN+Px3iPl+Loc: omaskisinisisiyihk
  
  Noun - anikwacâs - ok : # -m animate noun, squirrel
     anikwacâs+N+AN+Sg: anikwacâs
     anikwacâs+N+AN+Pl: anikwacâsak
     anikwacâs+N+AN+Loc: anikwacâsihk
     anikwacâs+N+AN+Obv: anikwacâsa
     anikwacâs+N+AN+Der/Dim+N+AN+Sg: anikwacâsisis
     anikwacâs+N+AN+Der/Dim+N+AN+Pl: anikwacâsisisak
     anikwacâs+N+AN+Der/Dim+N+AN+Loc: anikwacâsisisihk

     anikwacâs+N+AN+Sg+Px1Sg: nitanikwacâs
     anikwacâs+N+AN+Sg+Px2Sg: kitanikwacâs
     anikwacâs+N+AN+Sg+Px3Sg+Obv: otanikwacâsa
     anikwacâs+N+AN+Sg+Px3iSg+Obv: otanikwacâsiyiwa
     anikwacâs+N+AN+Sg+Px1Pl: nitanikwacâsinân
     anikwacâs+N+AN+Sg+Px12Pl: kitanikwacâsinaw
     anikwacâs+N+AN+Sg+Px2Pl: kitanikwacâsiwâw
     anikwacâs+N+AN+Sg+Px3Pl+Obv: otanikwacâsiwâwa
     anikwacâs+N+AN+Sg+Px3iPl+Obv: otanikwacâsiyiwa
     
     anikwacâs+N+AN+Pl+Px1Sg: nitanikwacâsak
     anikwacâs+N+AN+Pl+Px2Sg: kitanikwacâsak
     anikwacâs+N+AN+Pl+Px3Sg+Obv: otanikwacâsa
     anikwacâs+N+AN+Pl+Px3iSg+Obv: otanikwacâsiyiwa
     anikwacâs+N+AN+Pl+Px1Pl: nitanikwacâsinânak
     anikwacâs+N+AN+Pl+Px12Pl: kitanikwacâsinawak
     anikwacâs+N+AN+Pl+Px2Pl: kitanikwacâsiwâwak
     anikwacâs+N+AN+Pl+Px3Pl+Obv: otanikwacâsiwâwa
     anikwacâs+N+AN+Pl+Px3iPl+Obv: otanikwacâsiyiwa

     anikwacâs+N+AN+Der/Dim+N+AN+Sg+Px1Sg: nitanikwacâsisis
     anikwacâs+N+AN+Der/Dim+N+AN+Sg+Px2Sg: kitanikwacâsisis
     anikwacâs+N+AN+Der/Dim+N+AN+Sg+Px3Sg+Obv: otanikwacâsisisa
     anikwacâs+N+AN+Der/Dim+N+AN+Sg+Px3iSg+Obv: otanikwacâsisisiyiwa
     anikwacâs+N+AN+Der/Dim+N+AN+Sg+Px1Pl: nitanikwacâsisisinân
     anikwacâs+N+AN+Der/Dim+N+AN+Sg+Px12Pl: kitanikwacâsisisinaw
     anikwacâs+N+AN+Der/Dim+N+AN+Sg+Px2Pl: kitanikwacâsisisiwâw
     anikwacâs+N+AN+Der/Dim+N+AN+Sg+Px3Pl+Obv: otanikwacâsisisiwâwa
     anikwacâs+N+AN+Der/Dim+N+AN+Sg+Px3iPl+Obv: otanikwacâsisisiyiwa

     anikwacâs+N+AN+Der/Dim+N+AN+Pl+Px1Sg: nitanikwacâsisisak
     anikwacâs+N+AN+Der/Dim+N+AN+Pl+Px2Sg: kitanikwacâsisisak
     anikwacâs+N+AN+Der/Dim+N+AN+Pl+Px3Sg+Obv: otanikwacâsisisa
     anikwacâs+N+AN+Der/Dim+N+AN+Pl+Px3iSg+Obv: otanikwacâsisisiyiwa
     anikwacâs+N+AN+Der/Dim+N+AN+Pl+Px1Pl: nitanikwacâsisisinânak
     anikwacâs+N+AN+Der/Dim+N+AN+Pl+Px12Pl: kitanikwacâsisisinawak
     anikwacâs+N+AN+Der/Dim+N+AN+Pl+Px2Pl: kitanikwacâsisisiwâwak
     anikwacâs+N+AN+Der/Dim+N+AN+Pl+Px3Pl+Obv: otanikwacâsisisiwâwa
     anikwacâs+N+AN+Der/Dim+N+AN+Pl+Px3iPl+Obv: otanikwacâsisisiyiwa

     anikwacâs+N+AN+Px1Sg+Loc: nitanikwacâsihk
     anikwacâs+N+AN+Px2Sg+Loc: kitanikwacâsihk
     anikwacâs+N+AN+Px3Sg+Loc: otanikwacâsihk
     anikwacâs+N+AN+Px3iSg+Loc: otanikwacâsiyihk
     anikwacâs+N+AN+Px1Pl+Loc: nitanikwacâsinânihk
     anikwacâs+N+AN+Px12Pl+Loc: kitanikwacâsinâhk
     anikwacâs+N+AN+Px2Pl+Loc: kitanikwacâsiwâwihk
     anikwacâs+N+AN+Px3Pl+Loc: otanikwacâsiwâwihk 
     anikwacâs+N+AN+Px3iPl+Loc: otanikwacâsiyihk

     anikwacâs+N+AN+Der/Dim+N+AN+Px1Sg+Loc: nitanikwacâsisisihk
     anikwacâs+N+AN+Der/Dim+N+AN+Px2Sg+Loc: kitanikwacâsisisihk
     anikwacâs+N+AN+Der/Dim+N+AN+Px3Sg+Loc: otanikwacâsisisihk
     anikwacâs+N+AN+Der/Dim+N+AN+Px3iSg+Loc: otanikwacâsisisiyihk
     anikwacâs+N+AN+Der/Dim+N+AN+Px1Pl+Loc: nitanikwacâsisisinânihk
     anikwacâs+N+AN+Der/Dim+N+AN+Px12Pl+Loc: kitanikwacâsisisinâhk
     anikwacâs+N+AN+Der/Dim+N+AN+Px2Pl+Loc: kitanikwacâsisisiwâwihk
     anikwacâs+N+AN+Der/Dim+N+AN+Px3Pl+Loc: otanikwacâsisisiwâwihk
     anikwacâs+N+AN+Der/Dim+N+AN+Px3iPl+Loc: otanikwacâsisisiyihk
  
  Noun - asikan - ok : # -m animate noun, sock paradigm from Okisis p. 133
     asikan+N+AN+Sg: asikan
     asikan+N+AN+Pl: asikanak
     asikan+N+AN+Loc: asikanihk
     asikan+N+AN+Obv: asikana
     asikan+N+AN+Der/Dim+N+AN+Sg: asikanisis
     asikan+N+AN+Der/Dim+N+AN+Pl: asikanisisak
     asikan+N+AN+Der/Dim+N+AN+Loc: asikanisisihk
          
     asikan+N+AN+Sg+Px1Sg: nitasikan
     asikan+N+AN+Sg+Px2Sg: kitasikan
     asikan+N+AN+Sg+Px3Sg+Obv: otasikana
     asikan+N+AN+Sg+Px3iSg+Obv: otasikaniyiwa
     asikan+N+AN+Sg+Px1Pl: nitasikaninân
     asikan+N+AN+Sg+Px12Pl: kitasikaninaw
     asikan+N+AN+Sg+Px2Pl: kitasikaniwâw
     asikan+N+AN+Sg+Px3Pl+Obv: otasikaniwâwa
     asikan+N+AN+Sg+Px3iPl+Obv: otasikaniyiwa
          
     asikan+N+AN+Pl+Px1Sg: nitasikanak
     asikan+N+AN+Pl+Px2Sg: kitasikanak
     asikan+N+AN+Pl+Px3Sg+Obv: otasikana
     asikan+N+AN+Pl+Px3iSg+Obv: otasikaniyiwa
     asikan+N+AN+Pl+Px1Pl: nitasikaninânak
     asikan+N+AN+Pl+Px12Pl: kitasikaninawak
     asikan+N+AN+Pl+Px2Pl: kitasikaniwâwak
     asikan+N+AN+Pl+Px3Pl+Obv: otasikaniwâwa
     asikan+N+AN+Pl+Px3iPl+Obv: otasikaniyiwa
     
     asikan+N+AN+Der/Dim+N+AN+Sg+Px1Sg: nitasikanisis
     asikan+N+AN+Der/Dim+N+AN+Sg+Px2Sg: kitasikanisis
     asikan+N+AN+Der/Dim+N+AN+Sg+Px3Sg+Obv: otasikanisisa
     asikan+N+AN+Der/Dim+N+AN+Sg+Px3iSg+Obv: otasikanisisiyiwa
     asikan+N+AN+Der/Dim+N+AN+Sg+Px1Pl: nitasikanisisinân
     asikan+N+AN+Der/Dim+N+AN+Sg+Px12Pl: kitasikanisisinaw
     asikan+N+AN+Der/Dim+N+AN+Sg+Px2Pl: kitasikanisisiwâw
     asikan+N+AN+Der/Dim+N+AN+Sg+Px3Pl+Obv: otasikanisisiwâwa
     asikan+N+AN+Der/Dim+N+AN+Sg+Px3iPl+Obv: otasikanisisiyiwa

     asikan+N+AN+Der/Dim+N+AN+Pl+Px1Sg: nitasikanisisak
     asikan+N+AN+Der/Dim+N+AN+Pl+Px2Sg: kitasikanisisak
     asikan+N+AN+Der/Dim+N+AN+Pl+Px3Sg+Obv: otasikanisisa
     asikan+N+AN+Der/Dim+N+AN+Pl+Px3iSg+Obv: otasikanisisiyiwa
     asikan+N+AN+Der/Dim+N+AN+Pl+Px1Pl: nitasikanisisinânak
     asikan+N+AN+Der/Dim+N+AN+Pl+Px12Pl: kitasikanisisinawak
     asikan+N+AN+Der/Dim+N+AN+Pl+Px2Pl: kitasikanisisiwâwak
     asikan+N+AN+Der/Dim+N+AN+Pl+Px3Pl+Obv: otasikanisisiwâwa
     asikan+N+AN+Der/Dim+N+AN+Pl+Px3iPl+Obv: otasikanisisiyiwa
     
     asikan+N+AN+Px1Sg+Loc: nitasikanihk
     asikan+N+AN+Px2Sg+Loc: kitasikanihk
     asikan+N+AN+Px3Sg+Loc: otasikanihk
     asikan+N+AN+Px3iSg+Loc: otasikaniyihk
     asikan+N+AN+Px1Pl+Loc: nitasikaninânihk
     asikan+N+AN+Px12Pl+Loc: kitasikaninâhk
     asikan+N+AN+Px2Pl+Loc: kitasikaniwâwihk
     asikan+N+AN+Px3Pl+Loc: otasikaniwâwihk
     asikan+N+AN+Px3iPl+Loc: otasikaniyihk

     asikan+N+AN+Der/Dim+N+AN+Px1Sg+Loc: nitasikanisisihk
     asikan+N+AN+Der/Dim+N+AN+Px2Sg+Loc: kitasikanisisihk
     asikan+N+AN+Der/Dim+N+AN+Px3Sg+Loc: otasikanisisihk
     asikan+N+AN+Der/Dim+N+AN+Px3iSg+Loc: otasikanisisiyihk
     asikan+N+AN+Der/Dim+N+AN+Px1Pl+Loc: nitasikanisisinânihk
     asikan+N+AN+Der/Dim+N+AN+Px12Pl+Loc: kitasikanisisinâhk
     asikan+N+AN+Der/Dim+N+AN+Px2Pl+Loc: kitasikanisisiwâwihk
     asikan+N+AN+Der/Dim+N+AN+Px3Pl+Loc: otasikanisisiwâwihk
     asikan+N+AN+Der/Dim+N+AN+Px3iPl+Loc: otasikanisisiyihk

     

  
  Noun - atim - ok : # -m animate noun
     atim+N+AN+Sg: atim # asdf
     atim+N+AN+Pl: atimwak #test
     atim+N+AN+Obv: atimwa
     atim+N+AN+Loc: atimohk # really rare form
     atim+N+AN+Der/Dim+N+AN+Sg: acimosis
     atim+N+AN+Der/Dim+N+AN+Pl: acimosisak
     atim+N+AN+Der/Dim+N+AN+Loc: acimosisihk
     
     atim+N+AN+Sg+Px1Sg: nitêm
     atim+N+AN+Sg+Px2Sg: kitêm
     atim+N+AN+Sg+Px3Sg+Obv: otêma
     atim+N+AN+Sg+Px3iSg+Obv: otêmiyiwa
     atim+N+AN+Sg+Px1Pl: nitêminân
     atim+N+AN+Sg+Px12Pl: kitêminaw
     atim+N+AN+Sg+Px2Pl: kitêmiwâw
     atim+N+AN+Sg+Px3Pl+Obv: otêmiwâwa
     atim+N+AN+Sg+Px3iPl+Obv: otêmiyiwa
     
     atim+N+AN+Pl+Px1Sg: nitêmak
     atim+N+AN+Pl+Px2Sg: kitêmak
     atim+N+AN+Pl+Px3Sg+Obv: otêma
     atim+N+AN+Pl+Px3iSg+Obv: otêmiyiwa
     atim+N+AN+Pl+Px1Pl: nitêminânak
     atim+N+AN+Pl+Px12Pl: kitêminawak
     atim+N+AN+Pl+Px2Pl: kitêmiwâwak
     atim+N+AN+Pl+Px3Pl+Obv: otêmiwâwa
     atim+N+AN+Pl+Px3iPl+Obv: otêmiyiwa
     
     atim+N+AN+Der/Dim+N+AN+Sg+Px1Sg: nicêmisis
     atim+N+AN+Der/Dim+N+AN+Sg+Px2Sg: kicêmisis
     atim+N+AN+Der/Dim+N+AN+Sg+Px3Sg+Obv: ocêmisisa
     atim+N+AN+Der/Dim+N+AN+Sg+Px3iSg+Obv: ocêmisisiyiwa
     atim+N+AN+Der/Dim+N+AN+Sg+Px1Pl: nicêmisisinân
     atim+N+AN+Der/Dim+N+AN+Sg+Px12Pl: kicêmisisinaw
     atim+N+AN+Der/Dim+N+AN+Sg+Px2Pl: kicêmisisiwâw
     atim+N+AN+Der/Dim+N+AN+Sg+Px3Pl+Obv: ocêmisisiwâwa
     
     atim+N+AN+Der/Dim+N+AN+Pl+Px1Sg: nicêmisisak
     atim+N+AN+Der/Dim+N+AN+Pl+Px2Sg: kicêmisisak
     atim+N+AN+Der/Dim+N+AN+Pl+Px3Sg+Obv: ocêmisisa
     atim+N+AN+Der/Dim+N+AN+Pl+Px3iSg+Obv: ocêmisisiyiwa
     atim+N+AN+Der/Dim+N+AN+Pl+Px1Pl: nicêmisisinânak
     atim+N+AN+Der/Dim+N+AN+Pl+Px12Pl: kicêmisisinawak
     atim+N+AN+Der/Dim+N+AN+Pl+Px2Pl: kicêmisisiwâwak
     atim+N+AN+Der/Dim+N+AN+Pl+Px3Pl+Obv: ocêmisisiwâwa
     atim+N+AN+Der/Dim+N+AN+Pl+Px3iPl+Obv: ocêmisisiyiwa
     
     atim+N+AN+Px1Sg+Loc: nitêmihk
     atim+N+AN+Px2Sg+Loc: kitêmihk
     atim+N+AN+Px3Sg+Loc: otêmihk
     atim+N+AN+Px3iSg+Loc: otêmiyihk
     atim+N+AN+Px1Pl+Loc: nitêminânihk
     atim+N+AN+Px12Pl+Loc: kitêminâhk
     atim+N+AN+Px2Pl+Loc: kitêmiwâwihk
     atim+N+AN+Px3Pl+Loc: otêmiwâwihk # otêmiwâw-ihk
     atim+N+AN+Px3iPl+Loc: otêmiyihk  # otêmiyiw-ihk?
     
     atim+N+AN+Der/Dim+N+AN+Px1Sg+Loc: nicêmisisihk
     atim+N+AN+Der/Dim+N+AN+Px2Sg+Loc: kicêmisisihk
     atim+N+AN+Der/Dim+N+AN+Px3Sg+Loc: ocêmisisihk
     atim+N+AN+Der/Dim+N+AN+Px3iSg+Loc: ocêmisisiyihk
     atim+N+AN+Der/Dim+N+AN+Px1Pl+Loc: nicêmisisinânihk
     atim+N+AN+Der/Dim+N+AN+Px12Pl+Loc: kicêmisisinâhk
     atim+N+AN+Der/Dim+N+AN+Px2Pl+Loc: kicêmisisiwâwihk
     atim+N+AN+Der/Dim+N+AN+Px3Pl+Loc: ocêmisisiwâwihk
     atim+N+AN+Der/Dim+N+AN+Px3iPl+Loc: ocêmisisiyihk # ocêmisisiwâwihk ?
  
  Noun - cahcahkayo - ok : # -m animate noun, blackbird
     cahcahkâyow+N+AN+Sg: cahcahkâyow
     cahcahkâyow+N+AN+Pl: cahcahkâyowak
     cahcahkâyow+N+AN+Loc: cahcahkâyôhk # cahcahkây-ow-ihk
     cahcahkâyow+N+AN+Der/Dim+N+AN+Sg: cahcahkâyôsis
     cahcahkâyow+N+AN+Der/Dim+N+AN+Pl: cahcahkâyôsisak
     cahcahkâyow+N+AN+Der/Dim+N+AN+Loc: cahcahkâyôsisihk

     cahcahkâyow+N+AN+Sg+Px1Sg: nicahcahkâyom
     cahcahkâyow+N+AN+Sg+Px2Sg: kicahcahkâyom
     cahcahkâyow+N+AN+Sg+Px3Sg+Obv: ocahcahkâyoma
     cahcahkâyow+N+AN+Sg+Px3iSg+Obv: ocahcahkâyomiyiwa
     cahcahkâyow+N+AN+Sg+Px1Pl: nicahcahkâyominân
     cahcahkâyow+N+AN+Sg+Px12Pl: kicahcahkâyominaw
     cahcahkâyow+N+AN+Sg+Px2Pl: kicahcahkâyomiwâw
     cahcahkâyow+N+AN+Sg+Px3Pl+Obv: ocahcahkâyomiwâwa
     cahcahkâyow+N+AN+Sg+Px3iPl+Obv: ocahcahkâyomiyiwa

     cahcahkâyow+N+AN+Pl+Px1Sg: nicahcahkâyomak
     cahcahkâyow+N+AN+Pl+Px2Sg: kicahcahkâyomak
     cahcahkâyow+N+AN+Pl+Px3Sg+Obv: ocahcahkâyoma
     cahcahkâyow+N+AN+Pl+Px3iSg+Obv: ocahcahkâyomiyiwa
     cahcahkâyow+N+AN+Pl+Px1Pl: nicahcahkâyominânak
     cahcahkâyow+N+AN+Pl+Px12Pl: kicahcahkâyominawak
     cahcahkâyow+N+AN+Pl+Px2Pl: kicahcahkâyomiwâwak
     cahcahkâyow+N+AN+Pl+Px3Pl+Obv: ocahcahkâyomiwâwa
     cahcahkâyow+N+AN+Pl+Px3iPl+Obv: ocahcahkâyomiyiwa

     cahcahkâyow+N+AN+Der/Dim+N+AN+Sg+Px1Sg: nicahcahkâyôsis
     cahcahkâyow+N+AN+Der/Dim+N+AN+Sg+Px2Sg: kicahcahkâyôsis
     cahcahkâyow+N+AN+Der/Dim+N+AN+Sg+Px3Sg+Obv: ocahcahkâyôsisa
     cahcahkâyow+N+AN+Der/Dim+N+AN+Sg+Px3iSg+Obv: ocahcahkâyôsisiyiwa
     cahcahkâyow+N+AN+Der/Dim+N+AN+Sg+Px1Pl: nicahcahkâyôsisinân
     cahcahkâyow+N+AN+Der/Dim+N+AN+Sg+Px12Pl: kicahcahkâyôsisinaw
     cahcahkâyow+N+AN+Der/Dim+N+AN+Sg+Px2Pl: kicahcahkâyôsisiwâw
     cahcahkâyow+N+AN+Der/Dim+N+AN+Sg+Px3Pl+Obv: ocahcahkâyôsisiwâwa
     cahcahkâyow+N+AN+Der/Dim+N+AN+Sg+Px3iPl+Obv: ocahcahkâyôsisiyiwa

     cahcahkâyow+N+AN+Der/Dim+N+AN+Pl+Px1Sg: nicahcahkâyôsisak
     cahcahkâyow+N+AN+Der/Dim+N+AN+Pl+Px2Sg: kicahcahkâyôsisak
     cahcahkâyow+N+AN+Der/Dim+N+AN+Pl+Px3Sg+Obv: ocahcahkâyôsisa
     cahcahkâyow+N+AN+Der/Dim+N+AN+Pl+Px3iSg+Obv: ocahcahkâyôsisiyiwa
     cahcahkâyow+N+AN+Der/Dim+N+AN+Pl+Px1Pl: nicahcahkâyôsisinânak
     cahcahkâyow+N+AN+Der/Dim+N+AN+Pl+Px12Pl: kicahcahkâyôsisinawak
     cahcahkâyow+N+AN+Der/Dim+N+AN+Pl+Px2Pl: kicahcahkâyôsisiwâwak
     cahcahkâyow+N+AN+Der/Dim+N+AN+Pl+Px3Pl+Obv: ocahcahkâyôsisiwâwa
     cahcahkâyow+N+AN+Der/Dim+N+AN+Pl+Px3iPl+Obv: ocahcahkâyôsisiyiwa

     cahcahkâyow+N+AN+Px1Sg+Loc: nicahcahkâyomihk # nicahcahkâyomihk ?
     cahcahkâyow+N+AN+Px2Sg+Loc: kicahcahkâyomihk
     cahcahkâyow+N+AN+Px3Sg+Loc: ocahcahkâyomihk
     cahcahkâyow+N+AN+Px3iSg+Loc: ocahcahkâyomiyihk # ocahcahkâyomiyiwihk?
     cahcahkâyow+N+AN+Px1Pl+Loc: nicahcahkâyominânihk # kicahcahkâyominâhk ?
     cahcahkâyow+N+AN+Px12Pl+Loc: kicahcahkâyominâhk # kicahcahkâyominawihk ?
     cahcahkâyow+N+AN+Px2Pl+Loc: kicahcahkâyomiwâwihk
     cahcahkâyow+N+AN+Px3Pl+Loc: ocahcahkâyomiwâwihk 
     cahcahkâyow+N+AN+Px3iPl+Loc: ocahcahkâyomiyihk # ocahcahkâyomiyiwihk?

     cahcahkâyow+N+AN+Der/Dim+N+AN+Px1Sg+Loc: nicahcahkâyôsisihk
     cahcahkâyow+N+AN+Der/Dim+N+AN+Px2Sg+Loc: kicahcahkâyôsisihk
     cahcahkâyow+N+AN+Der/Dim+N+AN+Px3Sg+Loc: ocahcahkâyôsisihk
     cahcahkâyow+N+AN+Der/Dim+N+AN+Px3iSg+Loc: ocahcahkâyôsisiyihk # ocahcahkâyôsisiyiwihk?
     cahcahkâyow+N+AN+Der/Dim+N+AN+Px1Pl+Loc: nicahcahkâyôsisinânihk
     cahcahkâyow+N+AN+Der/Dim+N+AN+Px12Pl+Loc: kicahcahkâyôsisinâhk # kicahcahkâyôsisinawihk ?
     cahcahkâyow+N+AN+Der/Dim+N+AN+Px2Pl+Loc: kicahcahkâyôsisiwâwihk
     cahcahkâyow+N+AN+Der/Dim+N+AN+Px3Pl+Loc: ocahcahkâyôsisiwâwihk
     cahcahkâyow+N+AN+Der/Dim+N+AN+Px3iPl+Loc: ocahcahkâyôsisiyihk # ocahcahkâyôsisiyiwihk?
  
  Noun - iskwêw - ok : # -m animate noun
     iskwêw+N+AN+Sg: iskwêw
     iskwêw+N+AN+Pl: iskwêwak
     iskwêw+N+AN+Loc: iskwênâhk
     iskwêw+N+AN+Der/Dim+N+AN+Sg: iskwêsis
     iskwêw+N+AN+Der/Dim+N+AN+Pl: iskwêsisak
     iskwêw+N+AN+Der/Dim+N+AN+Loc: iskwêsisihk
     
     iskwêw+N+AN+Sg+Px1Sg: nitiskwêm
     iskwêw+N+AN+Sg+Px2Sg: kitiskwêm
     iskwêw+N+AN+Sg+Px3Sg+Obv: otiskwêma
     iskwêw+N+AN+Sg+Px3iSg+Obv: otiskwêmiyiwa
     iskwêw+N+AN+Sg+Px1Pl: nitiskwêminân
     iskwêw+N+AN+Sg+Px12Pl: kitiskwêminaw
     iskwêw+N+AN+Sg+Px2Pl: kitiskwêmiwâw
     iskwêw+N+AN+Sg+Px3Pl+Obv: otiskwêmiwâwa
     iskwêw+N+AN+Sg+Px3iPl+Obv: otiskwêmiyiwa
     
     iskwêw+N+AN+Pl+Px1Sg: nitiskwêmak
     iskwêw+N+AN+Pl+Px2Sg: kitiskwêmak
     iskwêw+N+AN+Pl+Px3Sg+Obv: otiskwêma
     iskwêw+N+AN+Pl+Px3iSg+Obv: otiskwêmiyiwa
     iskwêw+N+AN+Pl+Px1Pl: nitiskwêminânak
     iskwêw+N+AN+Pl+Px12Pl: kitiskwêminawak
     iskwêw+N+AN+Pl+Px2Pl: kitiskwêmiwâwak
     iskwêw+N+AN+Pl+Px3Pl+Obv: otiskwêmiwâwa
     iskwêw+N+AN+Pl+Px3iPl+Obv: otiskwêmiyiwa
     
     iskwêw+N+AN+Der/Dim+N+AN+Sg+Px1Sg: nitiskwêsis
     iskwêw+N+AN+Der/Dim+N+AN+Sg+Px2Sg: kitiskwêsis
     iskwêw+N+AN+Der/Dim+N+AN+Sg+Px3Sg+Obv: otiskwêsisa
     iskwêw+N+AN+Der/Dim+N+AN+Sg+Px3iSg+Obv: otiskwêsisiyiwa
     iskwêw+N+AN+Der/Dim+N+AN+Sg+Px1Pl: nitiskwêsisinân
     iskwêw+N+AN+Der/Dim+N+AN+Sg+Px12Pl: kitiskwêsisinaw
     iskwêw+N+AN+Der/Dim+N+AN+Sg+Px2Pl: kitiskwêsisiwâw
     iskwêw+N+AN+Der/Dim+N+AN+Sg+Px3Pl+Obv: otiskwêsisiwâwa
     iskwêw+N+AN+Der/Dim+N+AN+Sg+Px3iPl+Obv: otiskwêsisiyiwa
     
     iskwêw+N+AN+Der/Dim+N+AN+Pl+Px1Sg: nitiskwêsisak
     iskwêw+N+AN+Der/Dim+N+AN+Pl+Px2Sg: kitiskwêsisak
     iskwêw+N+AN+Der/Dim+N+AN+Pl+Px3Sg+Obv: otiskwêsisa
     iskwêw+N+AN+Der/Dim+N+AN+Pl+Px3iSg+Obv: otiskwêsisiyiwa
     iskwêw+N+AN+Der/Dim+N+AN+Pl+Px1Pl: nitiskwêsisinânak
     iskwêw+N+AN+Der/Dim+N+AN+Pl+Px12Pl: kitiskwêsisinawak
     iskwêw+N+AN+Der/Dim+N+AN+Pl+Px2Pl: kitiskwêsisiwâwak
     iskwêw+N+AN+Der/Dim+N+AN+Pl+Px3Pl+Obv: otiskwêsisiwâwa
     iskwêw+N+AN+Der/Dim+N+AN+Pl+Px3iPl+Obv: otiskwêsisiyiwa
     
     iskwêw+N+AN+Px1Sg+Loc: nitiskwêmihk
     iskwêw+N+AN+Px2Sg+Loc: kitiskwêmihk
     iskwêw+N+AN+Px3Sg+Loc: otiskwêmihk
     iskwêw+N+AN+Px3iSg+Loc: otiskwêmiyihk
     iskwêw+N+AN+Px1Pl+Loc: nitiskwêminânihk
     iskwêw+N+AN+Px12Pl+Loc: kitiskwêminâhk
     iskwêw+N+AN+Px2Pl+Loc: kitiskwêmiwâwihk
     iskwêw+N+AN+Px3Pl+Loc: otiskwêmiwâwihk
     iskwêw+N+AN+Px3iPl+Loc: otiskwêmiyihk

     iskwêw+N+AN+Der/Dim+N+AN+Px1Sg+Loc: nitiskwêsisihk
     iskwêw+N+AN+Der/Dim+N+AN+Px2Sg+Loc: kitiskwêsisihk
     iskwêw+N+AN+Der/Dim+N+AN+Px3Sg+Loc: otiskwêsisihk
     iskwêw+N+AN+Der/Dim+N+AN+Px3iSg+Loc: otiskwêsisiyihk
     iskwêw+N+AN+Der/Dim+N+AN+Px1Pl+Loc: nitiskwêsisinânihk
     iskwêw+N+AN+Der/Dim+N+AN+Px12Pl+Loc: kitiskwêsisinâhk # kitiskwêsisinawihk ?
     iskwêw+N+AN+Der/Dim+N+AN+Px2Pl+Loc: kitiskwêsisiwâwihk
     iskwêw+N+AN+Der/Dim+N+AN+Px3Pl+Loc: otiskwêsisiwâwihk
     iskwêw+N+AN+Der/Dim+N+AN+Px3iPl+Loc: otiskwêsisiyihk
  
  Noun - maniway - ok : # -m inanimate noun
     
     maniway+N+IN+Sg+Px1Sg: naniway
     maniway+N+IN+Sg+Px2Sg: kaniway
     maniway+N+IN+Sg+Px3Sg: waniway
     maniway+N+IN+Sg+Px3iSg: waniwayiyiw
     maniway+N+IN+Sg+Px1Pl: naniwayinân
     maniway+N+IN+Sg+Px12Pl: kaniwayinaw
     maniway+N+IN+Sg+Px2Pl: kaniwayiwâw
     maniway+N+IN+Sg+Px3Pl: waniwayiwâw
     maniway+N+IN+Sg+Px3iPl: waniwayiyiw
     
     maniway+N+IN+Pl+Px1Sg: naniwaya
     maniway+N+IN+Pl+Px2Sg: kaniwaya
     maniway+N+IN+Pl+Px3Sg: waniwaya
     maniway+N+IN+Pl+Px3iSg: waniwayiyiwa
     maniway+N+IN+Pl+Px1Pl: naniwayinâna
     maniway+N+IN+Pl+Px12Pl: kaniwayinawa
     maniway+N+IN+Pl+Px2Pl: kaniwayiwâwa
     maniway+N+IN+Pl+Px3Pl: waniwayiwâwa
     maniway+N+IN+Pl+Px3iPl: waniwayiyiwa


  
  Noun - maskisin - ok : # -m inanimate noun, shoe
     maskisin+N+IN+Sg: maskisin
     maskisin+N+IN+Pl: maskisina
     maskisin+N+IN+Loc: maskisinihk
     maskisin+N+IN+Der/Dim+N+IN+Sg: maskisinisis
     maskisin+N+IN+Der/Dim+N+IN+Pl: maskisinisisa
     maskisin+N+IN+Der/Dim+N+IN+Loc: maskisinisisihk
     
     maskisin+N+IN+Sg+Px1Sg: nimaskisin
     maskisin+N+IN+Sg+Px2Sg: kimaskisin
     maskisin+N+IN+Sg+Px3Sg: omaskisin
     maskisin+N+IN+Sg+Px3iSg: omaskisiniyiw
     maskisin+N+IN+Sg+Px1Pl: nimaskisininân
     maskisin+N+IN+Sg+Px12Pl: kimaskisininaw
     maskisin+N+IN+Sg+Px2Pl: kimaskisiniwâw
     maskisin+N+IN+Sg+Px3Pl: omaskisiniwâw
     maskisin+N+IN+Sg+Px3iPl: omaskisiniyiw
     
     maskisin+N+IN+Pl+Px1Sg: nimaskisina
     maskisin+N+IN+Pl+Px2Sg: kimaskisina
     maskisin+N+IN+Pl+Px3Sg: omaskisina
     maskisin+N+IN+Pl+Px3iSg: omaskisiniyiwa
     maskisin+N+IN+Pl+Px1Pl: nimaskisininâna
     maskisin+N+IN+Pl+Px12Pl: kimaskisininawa
     maskisin+N+IN+Pl+Px2Pl: kimaskisiniwâwa
     maskisin+N+IN+Pl+Px3Pl: omaskisiniwâwa
     maskisin+N+IN+Pl+Px3iPl: omaskisiniyiwa
     
     maskisin+N+IN+Der/Dim+N+IN+Sg+Px1Sg: nimaskisinisis
     maskisin+N+IN+Der/Dim+N+IN+Sg+Px2Sg: kimaskisinisis
     maskisin+N+IN+Der/Dim+N+IN+Sg+Px3Sg: omaskisinisis
     maskisin+N+IN+Der/Dim+N+IN+Sg+Px3iSg: omaskisinisisiyiw
     maskisin+N+IN+Der/Dim+N+IN+Sg+Px1Pl: nimaskisinisisinân
     maskisin+N+IN+Der/Dim+N+IN+Sg+Px12Pl: kimaskisinisisinaw
     maskisin+N+IN+Der/Dim+N+IN+Sg+Px2Pl: kimaskisinisisiwâw
     maskisin+N+IN+Der/Dim+N+IN+Sg+Px3Pl: omaskisinisisiwâw
     maskisin+N+IN+Der/Dim+N+IN+Sg+Px3iPl: omaskisinisisiyiw
     
     maskisin+N+IN+Der/Dim+N+IN+Pl+Px1Sg: nimaskisinisisa
     maskisin+N+IN+Der/Dim+N+IN+Pl+Px2Sg: kimaskisinisisa
     maskisin+N+IN+Der/Dim+N+IN+Pl+Px3Sg: omaskisinisisa
     maskisin+N+IN+Der/Dim+N+IN+Pl+Px3iSg: omaskisinisisiyiwa
     maskisin+N+IN+Der/Dim+N+IN+Pl+Px1Pl: nimaskisinisisinâna
     maskisin+N+IN+Der/Dim+N+IN+Pl+Px12Pl: kimaskisinisisinawa
     maskisin+N+IN+Der/Dim+N+IN+Pl+Px2Pl: kimaskisinisisiwâwa
     maskisin+N+IN+Der/Dim+N+IN+Pl+Px3Pl: omaskisinisisiwâwa
     maskisin+N+IN+Der/Dim+N+IN+Pl+Px3iPl: omaskisinisisiyiwa
     
     maskisin+N+IN+Px1Sg+Loc: nimaskisinihk
     maskisin+N+IN+Px2Sg+Loc: kimaskisinihk
     maskisin+N+IN+Px3Sg+Loc: omaskisinihk
     maskisin+N+IN+Px3iSg+Loc: omaskisiniyihk
     maskisin+N+IN+Px1Pl+Loc: nimaskisininânihk
     maskisin+N+IN+Px12Pl+Loc: kimaskisininâhk
     maskisin+N+IN+Px2Pl+Loc: kimaskisiniwâwihk
     maskisin+N+IN+Px3Pl+Loc: omaskisiniwâwihk
     maskisin+N+IN+Px3iPl+Loc: omaskisiniyihk

     maskisin+N+IN+Der/Dim+N+IN+Px1Sg+Loc: nimaskisinisisihk
     maskisin+N+IN+Der/Dim+N+IN+Px2Sg+Loc: kimaskisinisisihk
     maskisin+N+IN+Der/Dim+N+IN+Px3Sg+Loc: omaskisinisisihk
     maskisin+N+IN+Der/Dim+N+IN+Px3iSg+Loc: omaskisinisisiyihk
     maskisin+N+IN+Der/Dim+N+IN+Px1Pl+Loc: nimaskisinisisinânihk
     maskisin+N+IN+Der/Dim+N+IN+Px12Pl+Loc: kimaskisinisisinâhk
     maskisin+N+IN+Der/Dim+N+IN+Px2Pl+Loc: kimaskisinisisiwâwihk
     maskisin+N+IN+Der/Dim+N+IN+Px3Pl+Loc: omaskisinisisiwâwihk
     maskisin+N+IN+Der/Dim+N+IN+Px3iPl+Loc: omaskisinisisiyihk
  
  Noun - mîpit - ok : # -m inanimate noun
     
     mîpit+N+IN+Sg+Px1Sg: nîpit
     mîpit+N+IN+Sg+Px2Sg: kîpit
     mîpit+N+IN+Sg+Px3Sg: wîpit
     mîpit+N+IN+Sg+Px3iSg: wîpitiyiw
     mîpit+N+IN+Sg+Px1Pl: nîpitinân
     mîpit+N+IN+Sg+Px12Pl: kîpitinaw
     mîpit+N+IN+Sg+Px2Pl: kîpitiwâw
     mîpit+N+IN+Sg+Px3Pl: wîpitiwâw
     mîpit+N+IN+Sg+Px3iPl: wîpitiyiw

     mîpit+N+IN+Pl+Px1Sg: nîpita
     mîpit+N+IN+Pl+Px2Sg: kîpita
     mîpit+N+IN+Pl+Px3Sg: wîpita
     mîpit+N+IN+Pl+Px3iSg: wîpitiyiwa
     mîpit+N+IN+Pl+Px1Pl: nîpitinâna
     mîpit+N+IN+Pl+Px12Pl: kîpitinawa
     mîpit+N+IN+Pl+Px2Pl: kîpitiwâwa
     mîpit+N+IN+Pl+Px3Pl: wîpitiwâwa
     mîpit+N+IN+Pl+Px3iPl: wîpitiyiwa

  
  Noun - mispiton - ok : # -m inanimate noun
     
     mispiton+N+IN+Sg+Px1Sg: nispiton
     mispiton+N+IN+Sg+Px2Sg: kispiton
     mispiton+N+IN+Sg+Px3Sg: ospiton
     mispiton+N+IN+Sg+Px3iSg: ospitoniyiw
     mispiton+N+IN+Sg+Px1Pl: nispitoninân
     mispiton+N+IN+Sg+Px12Pl: kispitoninaw
     mispiton+N+IN+Sg+Px2Pl: kispitoniwâw
     mispiton+N+IN+Sg+Px3Pl: ospitoniwâw
     mispiton+N+IN+Sg+Px3iPl: ospitoniyiw

     mispiton+N+IN+Pl+Px1Sg: nispitona
     mispiton+N+IN+Pl+Px2Sg: kispitona
     mispiton+N+IN+Pl+Px3Sg: ospitona
     mispiton+N+IN+Pl+Px3iSg: ospitoniyiwa
     mispiton+N+IN+Pl+Px1Pl: nispitoninâna
     mispiton+N+IN+Pl+Px12Pl: kispitoninawa
     mispiton+N+IN+Pl+Px2Pl: kispitoniwâwa
     mispiton+N+IN+Pl+Px3Pl: ospitoniwâwa
     mispiton+N+IN+Pl+Px3iPl: ospitoniyiwa

  
  Noun - niska - ok : # -m animate noun, Canada goose
     niska+N+AN+Sg: niska
     niska+N+AN+Pl: niskak
     niska+N+AN+Loc: niskihk
     niska+N+AN+Der/Dim+N+AN+Sg: niskasis # also niskisis
     niska+N+AN+Der/Dim+N+AN+Pl: niskasisak # also niskisisak
     niska+N+AN+Der/Dim+N+AN+Loc: niskasisihk

     niska+N+AN+Sg+Px1Sg: niniska
     niska+N+AN+Sg+Px2Sg: kiniska
     niska+N+AN+Sg+Px3Sg+Obv: oniska
     niska+N+AN+Sg+Px3iSg+Obv: oniskiyiwa
     niska+N+AN+Sg+Px1Pl: niniskinân # ?
     niska+N+AN+Sg+Px12Pl: kiniskinaw
     niska+N+AN+Sg+Px2Pl: kiniskiwâw
     niska+N+AN+Sg+Px3Pl+Obv: oniskiwâwa
     niska+N+AN+Sg+Px3iPl+Obv: oniskiyiwa

     niska+N+AN+Pl+Px1Sg: niniskak
     niska+N+AN+Pl+Px2Sg: kiniskak
     niska+N+AN+Pl+Px3Sg+Obv: oniska
     niska+N+AN+Pl+Px3iSg+Obv: oniskiyiwa
     niska+N+AN+Pl+Px1Pl: niniskinânak
     niska+N+AN+Pl+Px12Pl: kiniskinawak
     niska+N+AN+Pl+Px2Pl: kiniskiwâwak
     niska+N+AN+Pl+Px3Pl+Obv: oniskiwâwa
     niska+N+AN+Pl+Px3iPl+Obv: oniskiyiwa

     niska+N+AN+Der/Dim+N+AN+Sg+Px1Sg: niniskasis
     niska+N+AN+Der/Dim+N+AN+Sg+Px2Sg: kiniskasis
     niska+N+AN+Der/Dim+N+AN+Sg+Px3Sg+Obv: oniskasisa
     niska+N+AN+Der/Dim+N+AN+Sg+Px3iSg+Obv: oniskasisiyiwa
     niska+N+AN+Der/Dim+N+AN+Sg+Px1Pl: niniskasisinân
     niska+N+AN+Der/Dim+N+AN+Sg+Px12Pl: kiniskasisinaw
     niska+N+AN+Der/Dim+N+AN+Sg+Px2Pl: kiniskasisiwâw
     niska+N+AN+Der/Dim+N+AN+Sg+Px3Pl+Obv: oniskasisiwâwa
     niska+N+AN+Der/Dim+N+AN+Sg+Px3iPl+Obv: oniskasisiyiwa
 
     niska+N+AN+Der/Dim+N+AN+Pl+Px1Sg: niniskasisak
     niska+N+AN+Der/Dim+N+AN+Pl+Px2Sg: kiniskasisak
     niska+N+AN+Der/Dim+N+AN+Pl+Px3Sg+Obv: oniskasisa
     niska+N+AN+Der/Dim+N+AN+Pl+Px3iSg+Obv: oniskasisiyiwa
     niska+N+AN+Der/Dim+N+AN+Pl+Px1Pl: niniskasisinânak
     niska+N+AN+Der/Dim+N+AN+Pl+Px12Pl: kiniskasisinawak
     niska+N+AN+Der/Dim+N+AN+Pl+Px2Pl: kiniskasisiwâwak
     niska+N+AN+Der/Dim+N+AN+Pl+Px3Pl+Obv: oniskasisiwâwa
     niska+N+AN+Der/Dim+N+AN+Pl+Px3iPl+Obv: oniskasisiyiwa
     
     niska+N+AN+Px1Sg+Loc: niniskihk # niniskahk ?
     niska+N+AN+Px2Sg+Loc: kiniskihk # kiniskahk ?
     niska+N+AN+Px3Sg+Loc: oniskihk # oniskahk ?
     niska+N+AN+Px3iSg+Loc: oniskiyihk 
     niska+N+AN+Px1Pl+Loc: niniskinânihk
     niska+N+AN+Px12Pl+Loc: kiniskinâhk
     niska+N+AN+Px2Pl+Loc: kiniskiwâwihk
     niska+N+AN+Px3Pl+Loc: oniskiwâwihk 
     niska+N+AN+Px3iPl+Loc: oniskiyihk

     niska+N+AN+Der/Dim+N+AN+Px1Sg+Loc: niniskasisihk
     niska+N+AN+Der/Dim+N+AN+Px2Sg+Loc: kiniskasisihk
     niska+N+AN+Der/Dim+N+AN+Px3Sg+Loc: oniskasisihk
     niska+N+AN+Der/Dim+N+AN+Px3iSg+Loc: oniskasisiyihk
     niska+N+AN+Der/Dim+N+AN+Px1Pl+Loc: niniskasisinânihk
     niska+N+AN+Der/Dim+N+AN+Px12Pl+Loc: kiniskasisinâhk
     niska+N+AN+Der/Dim+N+AN+Px2Pl+Loc: kiniskasisiwâwihk
     niska+N+AN+Der/Dim+N+AN+Px3Pl+Loc: oniskasisiwâwihk
     niska+N+AN+Der/Dim+N+AN+Px3iPl+Loc: oniskasisiyihk
  
  Noun - ôhô - ok : # -m animate noun, owl
     ôhôw+N+AN+Sg: ôhôw
     ôhôw+N+AN+Pl: ôhôwak
     ôhôw+N+AN+Loc: ôhônâhk
     ôhôw+N+AN+Der/Dim+N+AN+Sg: ôhôsis
     ôhôw+N+AN+Der/Dim+N+AN+Pl: ôhôsisak
     ôhôw+N+AN+Der/Dim+N+AN+Loc: ôhôsisihk

     ôhôw+N+AN+Sg+Px1Sg: nitôhôm
     ôhôw+N+AN+Sg+Px2Sg: kitôhôm
     ôhôw+N+AN+Sg+Px3Sg+Obv: otôhôma
     ôhôw+N+AN+Sg+Px3iSg+Obv: otôhômiyiwa
     ôhôw+N+AN+Sg+Px1Pl: nitôhôminân
     ôhôw+N+AN+Sg+Px12Pl: kitôhôminaw
     ôhôw+N+AN+Sg+Px2Pl: kitôhômiwâw
     ôhôw+N+AN+Sg+Px3Pl+Obv: otôhômiwâwa
     ôhôw+N+AN+Sg+Px3iPl+Obv: otôhômiyiwa

     ôhôw+N+AN+Pl+Px1Sg: nitôhômak
     ôhôw+N+AN+Pl+Px2Sg: kitôhômak
     ôhôw+N+AN+Pl+Px3Sg+Obv: otôhôma
     ôhôw+N+AN+Pl+Px3iSg+Obv: otôhômiyiwa
     ôhôw+N+AN+Pl+Px1Pl: nitôhôminânak
     ôhôw+N+AN+Pl+Px12Pl: kitôhôminawak
     ôhôw+N+AN+Pl+Px2Pl: kitôhômiwâwak
     ôhôw+N+AN+Pl+Px3Pl+Obv: otôhômiwâwa
     ôhôw+N+AN+Pl+Px3iPl+Obv: otôhômiyiwa

     ôhôw+N+AN+Der/Dim+N+AN+Sg+Px1Sg: nitôhôsis
     ôhôw+N+AN+Der/Dim+N+AN+Sg+Px2Sg: kitôhôsis
     ôhôw+N+AN+Der/Dim+N+AN+Sg+Px3Sg+Obv: otôhôsisa
     ôhôw+N+AN+Der/Dim+N+AN+Sg+Px3iSg+Obv: otôhôsisiyiwa
     ôhôw+N+AN+Der/Dim+N+AN+Sg+Px1Pl: nitôhôsisinân
     ôhôw+N+AN+Der/Dim+N+AN+Sg+Px12Pl: kitôhôsisinaw
     ôhôw+N+AN+Der/Dim+N+AN+Sg+Px2Pl: kitôhôsisiwâw
     ôhôw+N+AN+Der/Dim+N+AN+Sg+Px3Pl+Obv: otôhôsisiwâwa
     ôhôw+N+AN+Der/Dim+N+AN+Sg+Px3iPl+Obv: otôhôsisiyiwa

     ôhôw+N+AN+Der/Dim+N+AN+Pl+Px1Sg: nitôhôsisak
     ôhôw+N+AN+Der/Dim+N+AN+Pl+Px2Sg: kitôhôsisak
     ôhôw+N+AN+Der/Dim+N+AN+Pl+Px3Sg+Obv: otôhôsisa
     ôhôw+N+AN+Der/Dim+N+AN+Pl+Px3iSg+Obv: otôhôsisiyiwa
     ôhôw+N+AN+Der/Dim+N+AN+Pl+Px1Pl: nitôhôsisinânak
     ôhôw+N+AN+Der/Dim+N+AN+Pl+Px12Pl: kitôhôsisinawak
     ôhôw+N+AN+Der/Dim+N+AN+Pl+Px2Pl: kitôhôsisiwâwak
     ôhôw+N+AN+Der/Dim+N+AN+Pl+Px3Pl+Obv: otôhôsisiwâwa
     ôhôw+N+AN+Der/Dim+N+AN+Pl+Px3iPl+Obv: otôhôsisiyiwa

     ôhôw+N+AN+Px1Sg+Loc: nitôhômihk
     ôhôw+N+AN+Px2Sg+Loc: kitôhômihk
     ôhôw+N+AN+Px3Sg+Loc: otôhômihk
     ôhôw+N+AN+Px3iSg+Loc: otôhômiyihk
     ôhôw+N+AN+Px1Pl+Loc: nitôhôminânihk
     ôhôw+N+AN+Px12Pl+Loc: kitôhôminâhk
     ôhôw+N+AN+Px2Pl+Loc: kitôhômiwâwihk
     ôhôw+N+AN+Px3Pl+Loc: otôhômiwâwihk 
     ôhôw+N+AN+Px3iPl+Loc: otôhômiyihk

     ôhôw+N+AN+Der/Dim+N+AN+Px1Sg+Loc: nitôhôsisihk
     ôhôw+N+AN+Der/Dim+N+AN+Px2Sg+Loc: kitôhôsisihk
     ôhôw+N+AN+Der/Dim+N+AN+Px3Sg+Loc: otôhôsisihk
     ôhôw+N+AN+Der/Dim+N+AN+Px3iSg+Loc: otôhôsisiyihk
     ôhôw+N+AN+Der/Dim+N+AN+Px1Pl+Loc: nitôhôsisinânihk
     ôhôw+N+AN+Der/Dim+N+AN+Px12Pl+Loc: kitôhôsisinâhk
     ôhôw+N+AN+Der/Dim+N+AN+Px2Pl+Loc: kitôhôsisiwâwihk
     ôhôw+N+AN+Der/Dim+N+AN+Px3Pl+Loc: otôhôsisiwâwihk
     ôhôw+N+AN+Der/Dim+N+AN+Px3iPl+Loc: otôhôsisiyihk
  

  
  Noun - okâwîmâw - ok : # -m dep. animate noun, mother, poss.paradigm Okimasis p 140

     okâwîmâw+N+AN+Sg+Px1Sg: nikâwiy
     okâwîmâw+N+AN+Sg+Px2Sg: kikâwiy
     okâwîmâw+N+AN+Sg+Px3Sg+Obv: okâwiya
     okâwîmâw+N+AN+Sg+Px3iSg+Obv: okâwiyiwa
     okâwîmâw+N+AN+Sg+Px1Pl: nikâwinân
     okâwîmâw+N+AN+Sg+Px12Pl: kikâwinaw
     okâwîmâw+N+AN+Sg+Px2Pl: kikâwiwâw
     okâwîmâw+N+AN+Sg+Px3Pl+Obv: okâwiwâwa
     okâwîmâw+N+AN+Sg+Px3iPl+Obv: okâwiyiwa

     okâwîmâw+N+AN+Pl+Px1Sg: nikâwiyak
     okâwîmâw+N+AN+Pl+Px2Sg: kikâwiyak
     okâwîmâw+N+AN+Pl+Px3Sg+Obv: okâwiya
     okâwîmâw+N+AN+Pl+Px3iSg+Obv: okâwiyiwa
     okâwîmâw+N+AN+Pl+Px1Pl: nikâwinânak
     okâwîmâw+N+AN+Pl+Px12Pl: kikâwinawak
     okâwîmâw+N+AN+Pl+Px2Pl: kikâwiwâwak
     okâwîmâw+N+AN+Pl+Px3Pl+Obv: okâwiwâwa
     okâwîmâw+N+AN+Pl+Px3iPl+Obv: okâwiyiwa

     okâwîmâw+N+AN+Der/Dim+N+AN+Sg+Px1Sg: nikâwisis
     okâwîmâw+N+AN+Der/Dim+N+AN+Sg+Px2Sg: kikâwisis
     okâwîmâw+N+AN+Der/Dim+N+AN+Sg+Px3Sg+Obv: okâwisisa
     okâwîmâw+N+AN+Der/Dim+N+AN+Sg+Px3iSg+Obv: okâwisisiyiwa
     okâwîmâw+N+AN+Der/Dim+N+AN+Sg+Px1Pl: nikâwisisinân
     okâwîmâw+N+AN+Der/Dim+N+AN+Sg+Px12Pl: kikâwisisinaw
     okâwîmâw+N+AN+Der/Dim+N+AN+Sg+Px2Pl: kikâwisisiwâw
     okâwîmâw+N+AN+Der/Dim+N+AN+Sg+Px3Pl+Obv: okâwisisiwâwa
     okâwîmâw+N+AN+Der/Dim+N+AN+Sg+Px3iPl+Obv: okâwisisiyiwa

     okâwîmâw+N+AN+Der/Dim+N+AN+Pl+Px1Sg: nikâwisisak
     okâwîmâw+N+AN+Der/Dim+N+AN+Pl+Px2Sg: kikâwisisak
     okâwîmâw+N+AN+Der/Dim+N+AN+Pl+Px3Sg+Obv: okâwisisa
     okâwîmâw+N+AN+Der/Dim+N+AN+Pl+Px3iSg+Obv: okâwisisiyiwa
     okâwîmâw+N+AN+Der/Dim+N+AN+Pl+Px1Pl: nikâwisisinânak
     okâwîmâw+N+AN+Der/Dim+N+AN+Pl+Px12Pl: kikâwisisinawak
     okâwîmâw+N+AN+Der/Dim+N+AN+Pl+Px2Pl: kikâwisisiwâwak
     okâwîmâw+N+AN+Der/Dim+N+AN+Pl+Px3Pl+Obv: okâwisisiwâwa
     okâwîmâw+N+AN+Der/Dim+N+AN+Pl+Px3iPl+Obv: okâwisisiyiwa

     okâwîmâw+N+AN+Px1Sg+Loc: nikâmihk
     okâwîmâw+N+AN+Px2Sg+Loc: kikâmihk
     okâwîmâw+N+AN+Px3Sg+Loc: okâmihk
     okâwîmâw+N+AN+Px3iSg+Loc: okâmiyihk
     okâwîmâw+N+AN+Px1Pl+Loc: nikâminânihk
     okâwîmâw+N+AN+Px12Pl+Loc: kikâminâhk
     okâwîmâw+N+AN+Px2Pl+Loc: kikâmiwâwihk
     okâwîmâw+N+AN+Px3Pl+Loc: okâmiwâwihk
     okâwîmâw+N+AN+Px3iPl+Loc: okâmiyihk

     okâwîmâw+N+AN+Der/Dim+N+AN+Px1Sg+Loc: nikâwisisihk
     okâwîmâw+N+AN+Der/Dim+N+AN+Px2Sg+Loc: kikâwisisihk
     okâwîmâw+N+AN+Der/Dim+N+AN+Px3Sg+Loc: okâwisisihk
     okâwîmâw+N+AN+Der/Dim+N+AN+Px3iSg+Loc: okâwisisiyihk
     okâwîmâw+N+AN+Der/Dim+N+AN+Px1Pl+Loc: nikâwisisinânihk
     okâwîmâw+N+AN+Der/Dim+N+AN+Px12Pl+Loc: kikâwisisinâhk
     okâwîmâw+N+AN+Der/Dim+N+AN+Px2Pl+Loc: kikâwisisiwâwihk
     okâwîmâw+N+AN+Der/Dim+N+AN+Px3Pl+Loc: okâwisisiwâwihk
     okâwîmâw+N+AN+Der/Dim+N+AN+Px3iPl+Loc: okâwisisiyihk

  
  Noun - ôsi - ok : # -m animate noun
     ôsi+N+IN+Sg: ôsi
     ôsi+N+IN+Pl: ôsa
     ôsi+N+IN+Loc: ôsihk
     ôsi+N+IN+Der/Dim+N+IN+Sg: ôsisis
     ôsi+N+IN+Der/Dim+N+IN+Pl: ôsisisa
     ôsi+N+IN+Der/Dim+N+IN+Loc: ôsisisihk

     ôsi+N+IN+Sg+Px1Sg: nitôsi
     ôsi+N+IN+Sg+Px2Sg: kitôsi
     ôsi+N+IN+Sg+Px3Sg: otôsi
     ôsi+N+IN+Sg+Px3iSg: otôsiyiw
     ôsi+N+IN+Sg+Px1Pl: nitôsinân
     ôsi+N+IN+Sg+Px12Pl: kitôsinaw
     ôsi+N+IN+Sg+Px2Pl: kitôsiwâw
     ôsi+N+IN+Sg+Px3Pl: otôsiwâw
     ôsi+N+IN+Sg+Px3iPl: otôsiyiw

     ôsi+N+IN+Pl+Px1Sg: nitôsa
     ôsi+N+IN+Pl+Px2Sg: kitôsa
     ôsi+N+IN+Pl+Px3Sg: otôsa
     ôsi+N+IN+Pl+Px3iSg: otôsiyiwa
     ôsi+N+IN+Pl+Px1Pl: nitôsinâna
     ôsi+N+IN+Pl+Px12Pl: kitôsinawa
     ôsi+N+IN+Pl+Px2Pl: kitôsiwâwa
     ôsi+N+IN+Pl+Px3Pl: otôsiwâwa
     ôsi+N+IN+Pl+Px3iPl: otôsiyiwa

     ôsi+N+IN+Der/Dim+N+IN+Sg+Px1Sg: nitôsisis
     ôsi+N+IN+Der/Dim+N+IN+Sg+Px2Sg: kitôsisis
     ôsi+N+IN+Der/Dim+N+IN+Sg+Px3Sg: otôsisis
     ôsi+N+IN+Der/Dim+N+IN+Sg+Px3iSg: otôsisisiyiw
     ôsi+N+IN+Der/Dim+N+IN+Sg+Px1Pl: nitôsisisinân
     ôsi+N+IN+Der/Dim+N+IN+Sg+Px12Pl: kitôsisisinaw
     ôsi+N+IN+Der/Dim+N+IN+Sg+Px2Pl: kitôsisisiwâw
     ôsi+N+IN+Der/Dim+N+IN+Sg+Px3Pl: otôsisisiwâw
     ôsi+N+IN+Der/Dim+N+IN+Sg+Px3iPl: otôsisisiyiw

     ôsi+N+IN+Der/Dim+N+IN+Pl+Px1Sg: nitôsisisa
     ôsi+N+IN+Der/Dim+N+IN+Pl+Px2Sg: kitôsisisa
     ôsi+N+IN+Der/Dim+N+IN+Pl+Px3Sg: otôsisisa
     ôsi+N+IN+Der/Dim+N+IN+Pl+Px3iSg: otôsisisiyiwa
     ôsi+N+IN+Der/Dim+N+IN+Pl+Px1Pl: nitôsisisinâna
     ôsi+N+IN+Der/Dim+N+IN+Pl+Px12Pl: kitôsisisinawa
     ôsi+N+IN+Der/Dim+N+IN+Pl+Px2Pl: kitôsisisiwâwa
     ôsi+N+IN+Der/Dim+N+IN+Pl+Px3Pl: otôsisisiwâwa
     ôsi+N+IN+Der/Dim+N+IN+Pl+Px3iPl: otôsisisiyiwa

     ôsi+N+IN+Px1Sg+Loc: nitôsihk
     ôsi+N+IN+Px2Sg+Loc: kitôsihk
     ôsi+N+IN+Px3Sg+Loc: otôsihk
     ôsi+N+IN+Px3iSg+Loc: otôsiyihk
     ôsi+N+IN+Px1Pl+Loc: nitôsinânihk
     ôsi+N+IN+Px12Pl+Loc: kitôsinâhk
     ôsi+N+IN+Px2Pl+Loc: kitôsiwâwihk
     ôsi+N+IN+Px3Pl+Loc: otôsiwâwihk 
     ôsi+N+IN+Px3iPl+Loc: otôsiyihk

     ôsi+N+IN+Der/Dim+N+IN+Px1Sg+Loc: nitôsisisihk
     ôsi+N+IN+Der/Dim+N+IN+Px2Sg+Loc: kitôsisisihk
     ôsi+N+IN+Der/Dim+N+IN+Px3Sg+Loc: otôsisisihk
     ôsi+N+IN+Der/Dim+N+IN+Px3iSg+Loc: otôsisisiyihk
     ôsi+N+IN+Der/Dim+N+IN+Px1Pl+Loc: nitôsisisinânihk
     ôsi+N+IN+Der/Dim+N+IN+Px12Pl+Loc: kitôsisisinâhk
     ôsi+N+IN+Der/Dim+N+IN+Px2Pl+Loc: kitôsisisiwâwihk
     ôsi+N+IN+Der/Dim+N+IN+Px3Pl+Loc: otôsisisiwâwihk
     ôsi+N+IN+Der/Dim+N+IN+Px3iPl+Loc: otôsisisiyihk


  
  Noun - otânisimâw - ok : # -m dep. animate noun, daughter, poss.paradigm Okimasis p 140

     otânisimâw+N+AN+Sg+Px1Sg: nitânis
     otânisimâw+N+AN+Sg+Px2Sg: kitânis
     otânisimâw+N+AN+Sg+Px3Sg+Obv: otânisa
     otânisimâw+N+AN+Sg+Px3iSg+Obv: otânisiyiwa
     otânisimâw+N+AN+Sg+Px1Pl: nitânisinân
     otânisimâw+N+AN+Sg+Px12Pl: kitânisinaw
     otânisimâw+N+AN+Sg+Px2Pl: kitânisiwâw
     otânisimâw+N+AN+Sg+Px3Pl+Obv: otânisiwâwa
     otânisimâw+N+AN+Sg+Px3iPl+Obv: otânisiyiwa

     otânisimâw+N+AN+Pl+Px1Sg: nitânisak
     otânisimâw+N+AN+Pl+Px2Sg: kitânisak
     otânisimâw+N+AN+Pl+Px3Sg+Obv: otânisa
     otânisimâw+N+AN+Pl+Px3iSg+Obv: otânisiyiwa
     otânisimâw+N+AN+Pl+Px1Pl: nitânisinânak
     otânisimâw+N+AN+Pl+Px12Pl: kitânisinawak
     otânisimâw+N+AN+Pl+Px2Pl: kitânisiwâwak
     otânisimâw+N+AN+Pl+Px3Pl+Obv: otânisiwâwa
     otânisimâw+N+AN+Pl+Px3iPl+Obv: otânisiyiwa

     otânisimâw+N+AN+Der/Dim+N+AN+Sg+Px1Sg: nicânisisis
     otânisimâw+N+AN+Der/Dim+N+AN+Sg+Px2Sg: kicânisisis
     otânisimâw+N+AN+Der/Dim+N+AN+Sg+Px3Sg+Obv: ocânisisisa
     otânisimâw+N+AN+Der/Dim+N+AN+Sg+Px3iSg+Obv: ocânisisisiyiwa
     otânisimâw+N+AN+Der/Dim+N+AN+Sg+Px1Pl: nicânisisisinân
     otânisimâw+N+AN+Der/Dim+N+AN+Sg+Px12Pl: kicânisisisinaw
     otânisimâw+N+AN+Der/Dim+N+AN+Sg+Px2Pl: kicânisisisiwâw
     otânisimâw+N+AN+Der/Dim+N+AN+Sg+Px3Pl+Obv: ocânisisisiwâwa
     otânisimâw+N+AN+Der/Dim+N+AN+Sg+Px3iPl+Obv: ocânisisisiyiwa

     otânisimâw+N+AN+Der/Dim+N+AN+Pl+Px1Sg: nicânisisisak
     otânisimâw+N+AN+Der/Dim+N+AN+Pl+Px2Sg: kicânisisisak
     otânisimâw+N+AN+Der/Dim+N+AN+Pl+Px3Sg+Obv: ocânisisisa
     otânisimâw+N+AN+Der/Dim+N+AN+Pl+Px3iSg+Obv: ocânisisisiyiwa
     otânisimâw+N+AN+Der/Dim+N+AN+Pl+Px1Pl: nicânisisisinânak
     otânisimâw+N+AN+Der/Dim+N+AN+Pl+Px12Pl: kicânisisisinawak
     otânisimâw+N+AN+Der/Dim+N+AN+Pl+Px2Pl: kicânisisisiwâwak
     otânisimâw+N+AN+Der/Dim+N+AN+Pl+Px3Pl+Obv: ocânisisisiwâwa
     otânisimâw+N+AN+Der/Dim+N+AN+Pl+Px3iPl+Obv: ocânisisisiyiwa

     otânisimâw+N+AN+Px1Sg+Loc: nitânisihk
     otânisimâw+N+AN+Px2Sg+Loc: kitânisihk
     otânisimâw+N+AN+Px3Sg+Loc: otânisihk
     otânisimâw+N+AN+Px3iSg+Loc: otânisiyihk
     otânisimâw+N+AN+Px1Pl+Loc: nitânisinânihk
     otânisimâw+N+AN+Px12Pl+Loc: kitânisinâhk
     otânisimâw+N+AN+Px2Pl+Loc: kitânisiwâwihk
     otânisimâw+N+AN+Px3Pl+Loc: otânisiwâwihk
     otânisimâw+N+AN+Px3iPl+Loc: otânisiyihk

     otânisimâw+N+AN+Der/Dim+N+AN+Px1Sg+Loc: nicânisisisihk
     otânisimâw+N+AN+Der/Dim+N+AN+Px2Sg+Loc: kicânisisisihk
     otânisimâw+N+AN+Der/Dim+N+AN+Px3Sg+Loc: ocânisisisihk
     otânisimâw+N+AN+Der/Dim+N+AN+Px3iSg+Loc: ocânisisisiyihk
     otânisimâw+N+AN+Der/Dim+N+AN+Px1Pl+Loc: nicânisisisinânihk
     otânisimâw+N+AN+Der/Dim+N+AN+Px12Pl+Loc: kicânisisisinâhk
     otânisimâw+N+AN+Der/Dim+N+AN+Px2Pl+Loc: kicânisisisiwâwihk
     otânisimâw+N+AN+Der/Dim+N+AN+Px3Pl+Loc: ocânisisisiwâwihk
     otânisimâw+N+AN+Der/Dim+N+AN+Px3iPl+Loc: ocânisisisiyihk

  
  Noun - pahkwêsikan - ok : # -m animate noun, bannock, Grammar guide p. 27
     
     pahkwêsikan+N+AN+Sg: pahkwêsikan
     pahkwêsikan+N+AN+Pl: pahkwêsikanak
     pahkwêsikan+N+AN+Loc: pahkwêsikanihk
     pahkwêsikan+N+AN+Obv: pahkwêsikana
     pahkwêsikan+N+AN+Der/Dim+N+AN+Sg: pahkwêsikanis
     pahkwêsikan+N+AN+Der/Dim+N+AN+Pl: pahkwêsikanisak
     pahkwêsikan+N+AN+Der/Dim+N+AN+Loc: pahkwêsikanisihk

     pahkwêsikan+N+AN+Sg+Px1Sg: nipahkwêsikanim
     pahkwêsikan+N+AN+Sg+Px2Sg: kipahkwêsikanim
     pahkwêsikan+N+AN+Sg+Px3Sg+Obv: opahkwêsikanima
     pahkwêsikan+N+AN+Sg+Px3iSg+Obv: opahkwêsikanimiyiwa
     pahkwêsikan+N+AN+Sg+Px1Pl: nipahkwêsikaniminân
     pahkwêsikan+N+AN+Sg+Px12Pl: kipahkwêsikaniminaw
     pahkwêsikan+N+AN+Sg+Px2Pl: kipahkwêsikanimiwâw
     pahkwêsikan+N+AN+Sg+Px3Pl+Obv: opahkwêsikanimiwâwa
     pahkwêsikan+N+AN+Sg+Px3iPl+Obv: opahkwêsikanimiyiwa

     pahkwêsikan+N+AN+Pl+Px1Sg: nipahkwêsikanimak
     pahkwêsikan+N+AN+Pl+Px2Sg: kipahkwêsikanimak
     pahkwêsikan+N+AN+Pl+Px3Sg+Obv: opahkwêsikanima
     pahkwêsikan+N+AN+Pl+Px3iSg+Obv: opahkwêsikanimiyiwa
     pahkwêsikan+N+AN+Pl+Px1Pl: nipahkwêsikaniminânak
     pahkwêsikan+N+AN+Pl+Px12Pl: kipahkwêsikaniminawak
     pahkwêsikan+N+AN+Pl+Px2Pl: kipahkwêsikanimiwâwak
     pahkwêsikan+N+AN+Pl+Px3Pl+Obv: opahkwêsikanimiwâwa
     pahkwêsikan+N+AN+Pl+Px3iPl+Obv: opahkwêsikanimiyiwa

     pahkwêsikan+N+AN+Der/Dim+N+AN+Sg+Px1Sg: nipahkwêsikanimis
     pahkwêsikan+N+AN+Der/Dim+N+AN+Sg+Px2Sg: kipahkwêsikanimis
     pahkwêsikan+N+AN+Der/Dim+N+AN+Sg+Px3Sg+Obv: opahkwêsikanimisa
     pahkwêsikan+N+AN+Der/Dim+N+AN+Sg+Px3iSg+Obv: opahkwêsikanimisiyiwa
     pahkwêsikan+N+AN+Der/Dim+N+AN+Sg+Px1Pl: nipahkwêsikanimisinân
     pahkwêsikan+N+AN+Der/Dim+N+AN+Sg+Px12Pl: kipahkwêsikanimisinaw
     pahkwêsikan+N+AN+Der/Dim+N+AN+Sg+Px2Pl: kipahkwêsikanimisiwâw
     pahkwêsikan+N+AN+Der/Dim+N+AN+Sg+Px3Pl+Obv: opahkwêsikanimisiwâwa
     pahkwêsikan+N+AN+Der/Dim+N+AN+Sg+Px3iPl+Obv: opahkwêsikanimisiyiwa

     pahkwêsikan+N+AN+Der/Dim+N+AN+Pl+Px1Sg: nipahkwêsikanimisak
     pahkwêsikan+N+AN+Der/Dim+N+AN+Pl+Px2Sg: kipahkwêsikanimisak
     pahkwêsikan+N+AN+Der/Dim+N+AN+Pl+Px3Sg+Obv: opahkwêsikanimisa
     pahkwêsikan+N+AN+Der/Dim+N+AN+Pl+Px3iSg+Obv: opahkwêsikanimisiyiwa
     pahkwêsikan+N+AN+Der/Dim+N+AN+Pl+Px1Pl: nipahkwêsikanimisinânak
     pahkwêsikan+N+AN+Der/Dim+N+AN+Pl+Px12Pl: kipahkwêsikanimisinawak
     pahkwêsikan+N+AN+Der/Dim+N+AN+Pl+Px2Pl: kipahkwêsikanimisiwâwak
     pahkwêsikan+N+AN+Der/Dim+N+AN+Pl+Px3Pl+Obv: opahkwêsikanimisiwâwa
     pahkwêsikan+N+AN+Der/Dim+N+AN+Pl+Px3iPl+Obv: opahkwêsikanimisiyiwa

     pahkwêsikan+N+AN+Px1Sg+Loc: nipahkwêsikanimihk
     pahkwêsikan+N+AN+Px2Sg+Loc: kipahkwêsikanimihk
     pahkwêsikan+N+AN+Px3Sg+Loc: opahkwêsikanimihk
     pahkwêsikan+N+AN+Px3iSg+Loc: opahkwêsikanimiyihk
     pahkwêsikan+N+AN+Px1Pl+Loc: nipahkwêsikaniminânihk
     pahkwêsikan+N+AN+Px12Pl+Loc: kipahkwêsikaniminâhk
     pahkwêsikan+N+AN+Px2Pl+Loc: kipahkwêsikanimiwâwihk
     pahkwêsikan+N+AN+Px3Pl+Loc: opahkwêsikanimiwâwihk
     pahkwêsikan+N+AN+Px3iPl+Loc: opahkwêsikanimiyihk

     pahkwêsikan+N+AN+Der/Dim+N+AN+Px1Sg+Loc: nipahkwêsikanimisihk
     pahkwêsikan+N+AN+Der/Dim+N+AN+Px2Sg+Loc: kipahkwêsikanimisihk
     pahkwêsikan+N+AN+Der/Dim+N+AN+Px3Sg+Loc: opahkwêsikanimisihk
     pahkwêsikan+N+AN+Der/Dim+N+AN+Px3iSg+Loc: opahkwêsikanimisiyihk
     pahkwêsikan+N+AN+Der/Dim+N+AN+Px1Pl+Loc: nipahkwêsikanimisinânihk
     pahkwêsikan+N+AN+Der/Dim+N+AN+Px12Pl+Loc: kipahkwêsikanimisinâhk
     pahkwêsikan+N+AN+Der/Dim+N+AN+Px2Pl+Loc: kipahkwêsikanimisiwâwihk
     pahkwêsikan+N+AN+Der/Dim+N+AN+Px3Pl+Loc: opahkwêsikanimisiwâwihk
     pahkwêsikan+N+AN+Der/Dim+N+AN+Px3iPl+Loc: opahkwêsikanimisiyihk

  
  Noun - sihkihp - ok : # -m animate noun, blackbird
     sihkihp+N+AN+Sg: sihkihp
     sihkihp+N+AN+Pl: sihkihpwak
     sihkihp+N+AN+Loc: sihkihpihk
     sihkihp+N+AN+Der/Dim+N+AN+Sg: sihkihpisis
     sihkihp+N+AN+Der/Dim+N+AN+Pl: sihkihpisisak
     sihkihp+N+AN+Der/Dim+N+AN+Loc: sihkihpisisihk

     sihkihp+N+AN+Sg+Px1Sg: nisihkihp
     sihkihp+N+AN+Sg+Px2Sg: kisihkihp
     sihkihp+N+AN+Sg+Px3Sg+Obv: osihkihpa
     sihkihp+N+AN+Sg+Px3iSg+Obv: osihkihpiyiwa
     sihkihp+N+AN+Sg+Px1Pl: nisihkihpinân
     sihkihp+N+AN+Sg+Px12Pl: kisihkihpinaw
     sihkihp+N+AN+Sg+Px2Pl: kisihkihpiwâw
     sihkihp+N+AN+Sg+Px3Pl+Obv: osihkihpiwâwa
     sihkihp+N+AN+Sg+Px3iPl+Obv: osihkihpiyiwa

     sihkihp+N+AN+Pl+Px1Sg: nisihkihpak
     sihkihp+N+AN+Pl+Px2Sg: kisihkihpak
     sihkihp+N+AN+Pl+Px3Sg+Obv: osihkihpa
     sihkihp+N+AN+Pl+Px3iSg+Obv: osihkihpiyiwa
     sihkihp+N+AN+Pl+Px1Pl: nisihkihpinânak
     sihkihp+N+AN+Pl+Px12Pl: kisihkihpinawak
     sihkihp+N+AN+Pl+Px2Pl: kisihkihpiwâwak
     sihkihp+N+AN+Pl+Px3Pl+Obv: osihkihpiwâwa
     sihkihp+N+AN+Pl+Px3iPl+Obv: osihkihpiyiwa

     sihkihp+N+AN+Der/Dim+N+AN+Sg+Px1Sg: nisihkihpisis
     sihkihp+N+AN+Der/Dim+N+AN+Sg+Px2Sg: kisihkihpisis
     sihkihp+N+AN+Der/Dim+N+AN+Sg+Px3Sg+Obv: osihkihpisisa
     sihkihp+N+AN+Der/Dim+N+AN+Sg+Px3iSg+Obv: osihkihpisisiyiwa
     sihkihp+N+AN+Der/Dim+N+AN+Sg+Px1Pl: nisihkihpisisinân
     sihkihp+N+AN+Der/Dim+N+AN+Sg+Px12Pl: kisihkihpisisinaw
     sihkihp+N+AN+Der/Dim+N+AN+Sg+Px2Pl: kisihkihpisisiwâw
     sihkihp+N+AN+Der/Dim+N+AN+Sg+Px3Pl+Obv: osihkihpisisiwâwa
     sihkihp+N+AN+Der/Dim+N+AN+Sg+Px3iPl+Obv: osihkihpisisiyiwa

     sihkihp+N+AN+Der/Dim+N+AN+Pl+Px1Sg: nisihkihpisisak
     sihkihp+N+AN+Der/Dim+N+AN+Pl+Px2Sg: kisihkihpisisak
     sihkihp+N+AN+Der/Dim+N+AN+Pl+Px3Sg+Obv: osihkihpisisa
     sihkihp+N+AN+Der/Dim+N+AN+Pl+Px3iSg+Obv: osihkihpisisiyiwa
     sihkihp+N+AN+Der/Dim+N+AN+Pl+Px1Pl: nisihkihpisisinânak
     sihkihp+N+AN+Der/Dim+N+AN+Pl+Px12Pl: kisihkihpisisinawak
     sihkihp+N+AN+Der/Dim+N+AN+Pl+Px2Pl: kisihkihpisisiwâwak
     sihkihp+N+AN+Der/Dim+N+AN+Pl+Px3Pl+Obv: osihkihpisisiwâwa
     sihkihp+N+AN+Der/Dim+N+AN+Pl+Px3iPl+Obv: osihkihpisisiyiwa

     sihkihp+N+AN+Px1Sg+Loc: nisihkihpihk
     sihkihp+N+AN+Px2Sg+Loc: kisihkihpihk
     sihkihp+N+AN+Px3Sg+Loc: osihkihpihk
     sihkihp+N+AN+Px3iSg+Loc: osihkihpiyihk
     sihkihp+N+AN+Px1Pl+Loc: nisihkihpinânihk
     sihkihp+N+AN+Px12Pl+Loc: kisihkihpinâhk
     sihkihp+N+AN+Px2Pl+Loc: kisihkihpiwâwihk
     sihkihp+N+AN+Px3Pl+Loc: osihkihpiwâwihk
     sihkihp+N+AN+Px3iPl+Loc: osihkihpiyihk

     sihkihp+N+AN+Der/Dim+N+AN+Px1Sg+Loc: nisihkihpisisihk
     sihkihp+N+AN+Der/Dim+N+AN+Px2Sg+Loc: kisihkihpisisihk
     sihkihp+N+AN+Der/Dim+N+AN+Px3Sg+Loc: osihkihpisisihk
     sihkihp+N+AN+Der/Dim+N+AN+Px3iSg+Loc: osihkihpisisiyihk
     sihkihp+N+AN+Der/Dim+N+AN+Px1Pl+Loc: nisihkihpisisinânihk
     sihkihp+N+AN+Der/Dim+N+AN+Px12Pl+Loc: kisihkihpisisinâhk
     sihkihp+N+AN+Der/Dim+N+AN+Px2Pl+Loc: kisihkihpisisiwâwihk
     sihkihp+N+AN+Der/Dim+N+AN+Px3Pl+Loc: osihkihpisisiwâwihk
     sihkihp+N+AN+Der/Dim+N+AN+Px3iPl+Loc: osihkihpisisiyihk
  
  Noun - sikâk - ok : # -k final animate noun 'goose'
     sikâk+N+AN+Sg: sikâk
     sikâk+N+AN+Pl: sikâkwak
     sikâk+N+AN+Loc: sikâkohk
     sikâk+N+AN+Der/Dim+N+AN+Sg: sikâkosis
     sikâk+N+AN+Der/Dim+N+AN+Pl: sikâkosisak
     sikâk+N+AN+Der/Dim+N+AN+Loc: sikâkosisihk

     sikâk+N+AN+Sg+Px1Sg: nisikâk
     sikâk+N+AN+Sg+Px2Sg: kisikâk
     sikâk+N+AN+Sg+Px3Sg+Obv: osikâka
     sikâk+N+AN+Sg+Px3iSg+Obv: osikâkiyiwa
     sikâk+N+AN+Sg+Px1Pl: nisikâkinân
     sikâk+N+AN+Sg+Px12Pl: kisikâkinaw
     sikâk+N+AN+Sg+Px2Pl: kisikâkiwâw
     sikâk+N+AN+Sg+Px3Pl+Obv: osikâkiwâwa
     sikâk+N+AN+Sg+Px3iPl+Obv: osikâkiyiwa

     sikâk+N+AN+Pl+Px1Sg: nisikâkak
     sikâk+N+AN+Pl+Px2Sg: kisikâkak
     sikâk+N+AN+Pl+Px3Sg+Obv: osikâka
     sikâk+N+AN+Pl+Px3iSg+Obv: osikâkiyiwa
     sikâk+N+AN+Pl+Px1Pl: nisikâkinânak
     sikâk+N+AN+Pl+Px12Pl: kisikâkinawak
     sikâk+N+AN+Pl+Px2Pl: kisikâkiwâwak
     sikâk+N+AN+Pl+Px3Pl+Obv: osikâkiwâwa
     sikâk+N+AN+Pl+Px3iPl+Obv: osikâkiyiwa

     sikâk+N+AN+Der/Dim+N+AN+Sg+Px1Sg: nisikâkosis
     sikâk+N+AN+Der/Dim+N+AN+Sg+Px2Sg: kisikâkosis
     sikâk+N+AN+Der/Dim+N+AN+Sg+Px3Sg+Obv: osikâkosisa
     sikâk+N+AN+Der/Dim+N+AN+Sg+Px3iSg+Obv: osikâkosisiyiwa
     sikâk+N+AN+Der/Dim+N+AN+Sg+Px1Pl: nisikâkosisinân
     sikâk+N+AN+Der/Dim+N+AN+Sg+Px12Pl: kisikâkosisinaw
     sikâk+N+AN+Der/Dim+N+AN+Sg+Px2Pl: kisikâkosisiwâw
     sikâk+N+AN+Der/Dim+N+AN+Sg+Px3Pl+Obv: osikâkosisiwâwa
     sikâk+N+AN+Der/Dim+N+AN+Sg+Px3iPl+Obv: osikâkosisiyiwa
 
     sikâk+N+AN+Der/Dim+N+AN+Pl+Px1Sg: nisikâkosisak
     sikâk+N+AN+Der/Dim+N+AN+Pl+Px2Sg: kisikâkosisak
     sikâk+N+AN+Der/Dim+N+AN+Pl+Px3Sg+Obv: osikâkosisa
     sikâk+N+AN+Der/Dim+N+AN+Pl+Px3iSg+Obv: osikâkosisiyiwa
     sikâk+N+AN+Der/Dim+N+AN+Pl+Px1Pl: nisikâkosisinânak
     sikâk+N+AN+Der/Dim+N+AN+Pl+Px12Pl: kisikâkosisinawak
     sikâk+N+AN+Der/Dim+N+AN+Pl+Px2Pl: kisikâkosisiwâwak
     sikâk+N+AN+Der/Dim+N+AN+Pl+Px3Pl+Obv: osikâkosisiwâwa
     sikâk+N+AN+Der/Dim+N+AN+Pl+Px3iPl+Obv: osikâkosisiyiwa
     
     sikâk+N+AN+Px1Sg+Loc: nisikâkihk  # nisikâkohk ?
     sikâk+N+AN+Px2Sg+Loc: kisikâkihk # kisikâkohk ?
     sikâk+N+AN+Px3Sg+Loc: osikâkihk # osikâkohk
     sikâk+N+AN+Px3iSg+Loc: osikâkiyihk # ?
     sikâk+N+AN+Px1Pl+Loc: nisikâkinânihk
     sikâk+N+AN+Px12Pl+Loc: kisikâkinâhk # ?
     sikâk+N+AN+Px2Pl+Loc: kisikâkiwâwihk # ?
     sikâk+N+AN+Px3Pl+Loc: osikâkiwâwihk 
     sikâk+N+AN+Px3iPl+Loc: osikâkiyihk #?

     sikâk+N+AN+Der/Dim+N+AN+Px1Sg+Loc: nisikâkosisihk
     sikâk+N+AN+Der/Dim+N+AN+Px2Sg+Loc: kisikâkosisihk
     sikâk+N+AN+Der/Dim+N+AN+Px3Sg+Loc: osikâkosisihk
     sikâk+N+AN+Der/Dim+N+AN+Px3iSg+Loc: osikâkosisiyihk #?
     sikâk+N+AN+Der/Dim+N+AN+Px1Pl+Loc: nisikâkosisinânihk
     sikâk+N+AN+Der/Dim+N+AN+Px12Pl+Loc: kisikâkosisinâhk
     sikâk+N+AN+Der/Dim+N+AN+Px2Pl+Loc: kisikâkosisiwâwihk #?
     sikâk+N+AN+Der/Dim+N+AN+Px3Pl+Loc: osikâkosisiwâwihk #?
     sikâk+N+AN+Der/Dim+N+AN+Px3iPl+Loc: osikâkosisiyihk #?
  
  Noun - wâposw - ok : # -m animate noun, rabbit paradim Okim. p 135 
     
     wâposw+N+AN+Sg: wâposw
     wâposw+N+AN+Pl: wâposwak # not in Okimasis
     wâposw+N+AN+Loc: wâposihk # not in Okimasis
     
     wâposw+N+AN+Sg+Px1Sg: niwâposom
     wâposw+N+AN+Sg+Px2Sg: kiwâposom
     wâposw+N+AN+Sg+Px3Sg+Obv: owâposoma
     wâposw+N+AN+Sg+Px3iSg+Obv: owâposomiyiwa
     wâposw+N+AN+Sg+Px1Pl: niwâposominân
     wâposw+N+AN+Sg+Px12Pl: kiwâposominaw
     wâposw+N+AN+Sg+Px2Pl: kiwâposomiwâw
     wâposw+N+AN+Sg+Px3Pl+Obv: owâposomiwâwa
     wâposw+N+AN+Sg+Px3iPl+Obv: owâposomiyiwa

     wâposw+N+AN+Pl+Px1Sg: niwâposomak
     wâposw+N+AN+Pl+Px2Sg: kiwâposomak
     wâposw+N+AN+Pl+Px3Sg+Obv: owâposoma
     wâposw+N+AN+Pl+Px3iSg+Obv: owâposomiyiwa
     wâposw+N+AN+Pl+Px1Pl: niwâposominânak
     wâposw+N+AN+Pl+Px12Pl: kiwâposominawak
     wâposw+N+AN+Pl+Px2Pl: kiwâposomiwâwak
     wâposw+N+AN+Pl+Px3Pl+Obv: owâposomiwâwa
     wâposw+N+AN+Pl+Px3iPl+Obv: owâposomiyiwa

  
  Noun - wayasit - ok : # -m animate noun, hoof
     wayasit+N+AN+Sg: wayasit
     wayasit+N+AN+Pl: wayasitak
     wayasit+N+AN+Loc: wayasitihk
     wayasit+N+AN+Der/Dim+N+AN+Sg: wayasicisis
     wayasit+N+AN+Der/Dim+N+AN+Pl: wayasicisisak
     wayasit+N+AN+Der/Dim+N+AN+Loc: wayasicisisihk

     wayasit+N+AN+Sg+Px1Sg: niwayasit
     wayasit+N+AN+Sg+Px2Sg: kiwayasit
     wayasit+N+AN+Sg+Px3Sg+Obv: owayasita
     wayasit+N+AN+Sg+Px3iSg+Obv: owayasitiyiwa
     wayasit+N+AN+Sg+Px1Pl: niwayasitinân
     wayasit+N+AN+Sg+Px12Pl: kiwayasitinaw
     wayasit+N+AN+Sg+Px2Pl: kiwayasitiwâw
     wayasit+N+AN+Sg+Px3Pl+Obv: owayasitiwâwa
     wayasit+N+AN+Sg+Px3iPl+Obv: owayasitiyiwa

     wayasit+N+AN+Pl+Px1Sg: niwayasitak
     wayasit+N+AN+Pl+Px2Sg: kiwayasitak
     wayasit+N+AN+Pl+Px3Sg+Obv: owayasita
     wayasit+N+AN+Pl+Px3iSg+Obv: owayasitiyiwa
     wayasit+N+AN+Pl+Px1Pl: niwayasitinânak
     wayasit+N+AN+Pl+Px12Pl: kiwayasitinawak
     wayasit+N+AN+Pl+Px2Pl: kiwayasitiwâwak
     wayasit+N+AN+Pl+Px3Pl+Obv: owayasitiwâwa
     wayasit+N+AN+Pl+Px3iPl+Obv: owayasitiyiwa

     wayasit+N+AN+Der/Dim+N+AN+Sg+Px1Sg: niwayasicisis
     wayasit+N+AN+Der/Dim+N+AN+Sg+Px2Sg: kiwayasicisis
     wayasit+N+AN+Der/Dim+N+AN+Sg+Px3Sg+Obv: owayasicisisa
     wayasit+N+AN+Der/Dim+N+AN+Sg+Px3iSg+Obv: owayasicisisiyiwa
     wayasit+N+AN+Der/Dim+N+AN+Sg+Px1Pl: niwayasicisisinân
     wayasit+N+AN+Der/Dim+N+AN+Sg+Px12Pl: kiwayasicisisinaw
     wayasit+N+AN+Der/Dim+N+AN+Sg+Px2Pl: kiwayasicisisiwâw
     wayasit+N+AN+Der/Dim+N+AN+Sg+Px3Pl+Obv: owayasicisisiwâwa
     wayasit+N+AN+Der/Dim+N+AN+Sg+Px3iPl+Obv: owayasicisisiyiwa

     wayasit+N+AN+Der/Dim+N+AN+Pl+Px1Sg: niwayasicisisak
     wayasit+N+AN+Der/Dim+N+AN+Pl+Px2Sg: kiwayasicisisak
     wayasit+N+AN+Der/Dim+N+AN+Pl+Px3Sg+Obv: owayasicisisa
     wayasit+N+AN+Der/Dim+N+AN+Pl+Px3iSg+Obv: owayasicisisiyiwa
     wayasit+N+AN+Der/Dim+N+AN+Pl+Px1Pl: niwayasicisisinânak
     wayasit+N+AN+Der/Dim+N+AN+Pl+Px12Pl: kiwayasicisisinawak
     wayasit+N+AN+Der/Dim+N+AN+Pl+Px2Pl: kiwayasicisisiwâwak
     wayasit+N+AN+Der/Dim+N+AN+Pl+Px3Pl+Obv: owayasicisisiwâwa
     wayasit+N+AN+Der/Dim+N+AN+Pl+Px3iPl+Obv: owayasicisisiyiwa

     wayasit+N+AN+Px1Sg+Loc: niwayasitihk
     wayasit+N+AN+Px2Sg+Loc: kiwayasitihk
     wayasit+N+AN+Px3Sg+Loc: owayasitihk
     wayasit+N+AN+Px3iSg+Loc: owayasitiyihk
     wayasit+N+AN+Px1Pl+Loc: niwayasitinânihk
     wayasit+N+AN+Px12Pl+Loc: kiwayasitinâhk
     wayasit+N+AN+Px2Pl+Loc: kiwayasitiwâwihk
     wayasit+N+AN+Px3Pl+Loc: owayasitiwâwihk 
     wayasit+N+AN+Px3iPl+Loc: owayasitiyihk

     wayasit+N+AN+Der/Dim+N+AN+Px1Sg+Loc: niwayasicisisihk
     wayasit+N+AN+Der/Dim+N+AN+Px2Sg+Loc: kiwayasicisisihk
     wayasit+N+AN+Der/Dim+N+AN+Px3Sg+Loc: owayasicisisihk
     wayasit+N+AN+Der/Dim+N+AN+Px3iSg+Loc: owayasicisisiyihk
     wayasit+N+AN+Der/Dim+N+AN+Px1Pl+Loc: niwayasicisisinânihk
     wayasit+N+AN+Der/Dim+N+AN+Px12Pl+Loc: kiwayasicisisinâhk
     wayasit+N+AN+Der/Dim+N+AN+Px2Pl+Loc: kiwayasicisisiwâwihk
     wayasit+N+AN+Der/Dim+N+AN+Px3Pl+Loc: owayasicisisiwâwihk
     wayasit+N+AN+Der/Dim+N+AN+Px3iPl+Loc: owayasicisisiyihk
